【裁判字號】    92,訴,392
【裁判日期】    920617
【裁判案由】    違反槍砲彈藥刀械管制條例
【裁判全文】
臺灣臺北地方法院刑事判決                          九十二年度訴字第三九二號
    公  訴  人  臺灣臺北地方法院檢察署檢察官
    被      告  乙○○
    選任辯護人  林孜俞
右列被告因違反槍砲彈藥刀械管制條例案件，經檢察官提起公訴（九十一年度偵字第
一七二二六號），本院判決如左：
      主  文
乙○○未經許可持有手槍，處有期徒刑伍年貳月，併科罰金新台幣拾萬元，罰金如易
服勞役，以銀元參佰元（即新台幣玖佰元）折算壹日。扣案之匈牙利ＦＥＧ廠製ＡＰ
Ｋ型口徑０．３８０吋制式半自動手槍壹枝（含彈匣壹個）及制式口徑０．３８０吋
子彈壹顆均沒收。
      事  實
一、乙○○前於民國八十九年間因違反就業服務法案件，經台灣士林地方法院於八十
    九年九月十四日判處拘役四十日，如易科罰金以三百元折算一日，緩刑二年，於
    同年十月九日確定，猶不思警惕，與其妻丁○○（業經不起訴處分）在台北市○
    ○區○○街三二巷二之四號二樓，經營「酷斯拉ＰＵＢ」（營利事業登記為寬頻
    道餐坊），乙○○明知未經許可，不得持有手槍及子彈，竟於民國九十年四月一
    日晚上十一時許，在雙城街上址三樓，當著綽號「阿俊」及Ａ面前，自臥房床墊
    底下，取出匈牙利ＦＥＧ廠製ＡＰＫ型口徑０．３８０吋制式半自動手槍一枝（
    含彈匣一個），詢問「阿俊」有無門路可多取得子彈，經「阿俊」拒絕後，乙○
    ○甚為不悅。Ａ於翌（二）日向台北市政府警察局大同分局刑事組報案，經該分
    局丙○○偵查員於當晚十時三十五分許，持本院核發之搜索票，並經丁○○同意
    至前開三樓搜索，當場自臥房床墊下，搜得藍色尼龍袋包裹之匈牙利ＦＥＧ廠製
    ＡＰＫ型口徑０．３８０吋制式半自動手槍一枝（含彈匣一個）及制式口徑０．
    ３８０吋子彈四顆。
二、案經台北市政府警察局大同分局報請台灣台北地方法院檢察署檢察官偵查起訴。
      理  由
一、訊據被告乙○○矢口否認有何持有槍彈之犯行，辯稱：伊並沒有持有扣案之槍、
    彈，ＰＵＢ三樓為休息室，平日較熟客人若喝醉酒，會到臥房休息，員工也會至
    三樓拿東西，伊並沒有在該處居住，警方查扣之槍彈與伊無關云云。經查：
（一）公訴人認本件係最輕本刑三年以上有期徒刑之罪，有傳喚Ａ到庭陳述指證事項
      必要，但因時間急迫未及核發證人保護書，經徵得本院同意先行核對其國民身
      分證並以代號Ａ稱之進行交互詰問，公訴人事後依證人保護法第二條、第四條
      規定核發九十二年四月八日茂陶字第二五八五六號證人保護書予以保護Ａ之真
      實身分，則本院依前開保護書旨意以代號Ａ保護祕密證人之真實身分，合先敘
      明。查證人Ａ於本院訊問時證陳：伊到警局製作筆錄的前一天，曾到酷斯拉Ｐ
      ＵＢ三樓，看見被告從房間拿出一把槍，託伊朋友「阿俊」買子彈，伊大約隔
      一張桌子距離看見被告拿著扣案的這把槍等語（見本院九十二年四月二日訊問
      筆錄），證人Ａ在大同分局製作指證筆錄時固指稱稱友人「阿俊」告知被告持
      槍之事實，惟其業已親自到庭證陳親眼目睹被告在酷斯拉ＰＵＢ三樓持槍之事
      實，顯已排除警訊筆錄屬傳聞證據之疑慮。況且本案係因證人Ａ出面向警方指
      述被告於前開處所藏放槍枝，經警方檢附Ａ之檢舉筆錄並繪製藏槍位置圖，向
      本院聲請搜索票，於九十年四月二日晚上十時三十五分許，在前開處所三樓臥
      房查扣前開制式槍彈等情，此有九十一年度聲搜字第四三０號卷可稽。又衡情
      而論，持有槍枝本屬重大犯罪，持有者無不謹慎藏放以免自曝行藏，倘證人Ａ
      未親眼目睹被告藏放槍枝地點，顯無可能向警方精確指證被告將槍枝藏放在前
      開臥房床墊之下，進而使警方破獲被告藏槍地點，可見其證詞信而有徵，自堪
      採信。
（二）扣案之九厘米制式手槍一枝、制式子彈四顆經送請內政部警政署刑事警察局鑑
      定結果：「送鑑九厘米制式槍枝一枝（不含彈匣），認係匈牙利ＦＥＧ廠製Ａ
      ＰＫ型口徑０．３８０吋（９Ｘ１７ｍｍ）制式半自動手槍，槍號為『Ｖ１１
      ４１７』，槍管內具陸條右旋來復線，機械性能良好，認具殺傷力。送鑑彈匣
      一個，認係送鑑制式手槍之金屬彈匣。送鑑子彈四顆（試射三顆），認均係口
      徑０．３８０吋（９Ｘ１７ｍｍ）制式子彈，認均具殺傷力」等語，此有該局
      九十一年五月十四日刑鑑字第０九一００七五一四二號檢彈鑑定書一紙在卷可
      稽（見核退卷第十九頁至第二十七頁），則扣案之槍、彈係屬具有殺傷力之制
      式槍彈一節，堪予認定。
（三）而證人即被告之妻丁○○於警訊時陳稱：酷斯拉ＰＵＢ三樓係伊承租做辦公室
      使用，不對外開放，平時大部分都是伊與被告在使用，有時員工會上三樓客廳
      換監視錄影帶，但不會進入臥房，被告偶爾會帶朋友到客廳泡茶，但不知那些
      朋友會不會自己進入臥房。伊全程陪同警方搜索，警方確實在臥房床墊下查到
      用藍色尼龍袋包裹的手槍一枝及子彈四顆等語（見偵卷第十五頁至第十六頁）
      ，其移送至檢察官複訊時亦陳稱：臥房內的床是伊與被告在使用，如果沒有回
      家的話，就睡在臥房，並沒有人幫伊整理臥房，通常都是伊在整理，員工很少
      進去等語（見核退卷第三頁至第四頁）。證人丁○○經營酷斯拉ＰＵＢ，並負
      責現場管理長達四年餘，可見其對於酷斯拉ＰＵＢ及三樓臥室使用情形，知之
      甚詳。其於警局及檢察官初訊時陳述員工及客人使用三樓辦公室情況，既最接
      近案發當時且未受外界干擾，則此時陳述真實性自較可採。雖證人丁○○於本
      院訊問時改稱：員工會進入三樓臥室換衣服、化粧或拿東西，有時候伊在二樓
      忙，被告的朋友會自行上三樓，但不知有無進臥房，有時員工也會在三樓臥房
      過夜云云，惟依搜索時所拍攝之臥房現場相片所示（見偵卷第七十七頁至八十
      七頁，九十七頁至第一０三頁），臥房衣櫃擺放被告及丁○○私人衣物及拖鞋
      ，化粧台前亦擺放丁○○私人化粧物品，盥洗室則擺放被告刮鬍水，漱口杯內
      併排兩枝牙刷等情，在在顯示被告使用該處之跡象，惟證人丁○○非但無法回
      答曾在此過夜的朋友或熟客的名字，反而指稱漱口杯內其中一枝牙刷是其所有
      ，另一枝牙刷不知是員工或客人云云，然而丁○○與客人或員工之間，充其量
      僅止於商場關係，雙方並無特殊情誼，豈有任令客人或大膽員工敢與老闆娘丁
      ○○的牙刷併放在同一漱口杯之情？可見證人丁○○翻異前詞改以熟客或朋友
      在臥房過夜云云，顯與常情不合，自無可採。又證人甲○○本身係酷斯拉ＰＵ
      Ｂ現職員工，本難期證詞公允，況其證稱至三樓臥房更衣擺放私人物品及喝醉
      的客人只是休息並非過夜云云，顯又與老闆娘丁○○先前證述員工不會進入臥
      房及客人過夜等情不符（均見本院九十二年四月十八日訊問筆錄），足見其證
      詞顯係事後迴護被告之詞，亦無足採。
（四）至於，林孜俞律師質疑警方夜間搜索所查扣之槍彈無證據能力云云，惟刑事訴
      訟法第一百四十六條規定：「有人住居或看守之住宅或其他處所，不得於夜間
      入內搜索或扣押。但經住居人、看守人或可為其代表之人承諾或有急迫之情形
      者，不在此限。」等語，雖警方持本院核發之搜索票於夜間進入三樓休息區搜
      索，惟此項搜索行為已徵得丁○○同意並記明於搜索扣押筆錄（見偵卷第十七
      頁），並經證人丙○○偵查員於本院訊問時證述在卷可參（見本院九十二年四
      月二日訊問筆錄），核與證人丁○○於本院訊問時無論經公訴人或辯護人詰問
      均證陳：伊同意警方進去搜索等語相符（本院九十二年四月十八日訊問筆錄第
      七頁及第十頁），可見警方搜索行為並無違法之處，辯護人質疑警方違法搜索
      云云，顯有誤會。
（五）綜上各節，被告在臥房床墊下藏放槍枝等情，經警依目擊證人Ａ指證取出前開
      制式手槍及子彈，且證人Ａ業經本院傳訊到庭證述上情屬實。且管理酷斯拉Ｐ
      ＵＢ之丁○○於警訊及檢察官偵訊時業已指陳該臥房係供被告與其休憩之用，
      員工不會進入臥房及客人不會在此過夜等情，雖其事後翻異前詞，惟卻無法明
      確指出何人在此過夜，甚或使用盥洗用具情節與常情不符，更與員工甲○○證
      述三樓臥房究供何人使用情形出入不一，顯均係事後迴護被告之詞，自無足採
      。被告空言辯稱：扣案之槍彈與其無關云云，顯係卸責之詞，諉無足取。是本
      件事證明確，被告未經許可持有槍、彈之犯行，洵堪認定。
二、查被告乙○○未經許可持有前開制式手槍一枝（含彈匣一個）及制式子彈四顆之
    事實，核其所為，係犯槍砲彈藥刀械管制條例第七條第四項之未經許可持有手槍
    罪及同條例第十二條第四項非法持有子彈罪。又被告同時持有制式手槍一枝及制
    式子彈四顆，為想像競合犯，應從一重之未經許可持有手槍罪處斷。爰審酌被告
    無故持有制式槍彈，雖尚未持以作案，惟槍彈本身對社會治安具有相當之危害性
    ，被告持槍自重，經警依據祕密證人Ａ檢舉持本院核發搜索票查獲後，未能坦認
    犯行，猶設詞否認持有槍、彈之事實及犯後態度不佳等情狀，量處如主文所示之
    刑，並就所宣告之罰金刑部分諭知易服勞役之折算標準，以資懲儆。
三、扣案之匈牙利ＦＥＧ廠製ＡＰＫ型口徑０．３８０吋制式半自動手槍一枝（含彈
    匣一個）及制式口徑０．３８０吋子彈一顆（扣得四顆，經送驗試射三顆僅剩一
    顆），均係違禁物，依刑法第三十八條第一項第一款規定均宣告沒收。
據上論斷，應依刑事訴訟法第二百九十九條第一項前段，槍砲彈藥刀械管制條例第七
條第四項、第十二條第四項，刑法第十一條前段、第五十五條、第四十二條第二項、
第三十八條第一項第一款，罰金罰鍰提高標準條例第二條，現行法規所定貨幣單位折
算新台幣條例第二條，判決如主文。
本案經檢察官孟令士到庭執行職務。
中      華      民      國    九十二    年      六      月     十七     日
          臺灣臺北地方法院刑事第一庭
                                  法    官    傅  中  樂
右正本證明與原本無異。
如不服本判決，應於判決送達後十日內，向本院提出上訴狀。
                                  書 記 官    林  明  龍
中      華      民      國    九十二    年      六      月     十九     日
附論罪科刑依據法條：
槍砲彈藥刀械管制條例第七條
未經許可，製造、販賣或運輸火砲、肩射武器、機關槍、衝鋒槍、卡柄槍
、自動步槍、普通步槍、馬槍、手槍或各類砲彈、炸彈、爆裂物者，處死
刑、無期徒刑或七年以上有期徒刑；處徒刑者，併科新台幣三千萬元以下
罰金。
未經許可，轉讓、出租或出借前項所列槍砲、彈藥者，處無期徒刑或五年
以上有期徒刑，併科新台幣一千萬元以下罰金。
意圖供自己或他人犯罪之用，而犯前二項之罪者，處死刑或無期徒刑；處
徒刑者，併科新台幣五千萬元以下罰金。
未經許可，持有、寄藏或意圖販賣而陳列第一項所列槍砲、彈藥者，處五
年以上有期徒刑，併科新台幣一千萬元以下罰金。
第一項至第三項之未遂犯罰之。
槍砲彈藥刀械管制條例第十二條
未經許可，製造、販賣或運輸子彈者，處一年以上七年以下有期徒刑，併
科新台幣五百萬元以下罰金。
未經許可，轉讓、出租或出借子彈者，處六月以上五年以下有期徒刑，併
科新台幣三百萬元以下罰金。
意圖供自己或他人犯罪之用，而犯前二項之罪者，處三年以上十年以下有
期徒刑，併科新台幣七百萬元以下罰金。
未經許可，持有、寄藏或意圖販賣而陳列子彈者，處五年以下有期徒刑，
併科新台幣三百萬元以下罰金。
第一項至第三項之未遂犯罰之。


司法院資訊處製作；財團法人民間司法改革基金會備份。
